【裁判字號】    99,易,2242
【裁判日期】    991026
【裁判案由】    竊盜
【裁判全文】
臺灣臺北地方法院刑事判決              99年度易字第2242號
公  訴  人  臺灣臺北地方法院檢察署檢察官
被      告  甲○○
上列被告因竊盜等案件，經檢察官提起公訴（99年度偵字第1513
9號），因被告於準備程序中就被訴事實均為有罪之陳述，經告
以簡式審判之旨，並聽取意見後，裁定進行簡式審判程序，本院
判決如下：
    主    文
甲○○竊盜，處有期徒刑貳月，如易科罰金，以新臺幣壹仟元折
算壹日；又竊盜，處有期徒刑月，如易科罰金，以新臺幣壹仟
元折算壹日。應執行有期徒刑肆月，如易科罰金，以新臺幣壹仟
元折算壹日。
    犯罪事實
一、甲○○原任職於由乙○○所經營之茂通水電工程行，嗣於民
    國99年5月27日離職，故其知悉乙○○均將電纜線存放在平
    時未上鎖之臺北市○○○路○段141巷38號（該處為公寓大
    樓）B1地下室之倉庫內。竟因缺錢花用，而基於為自己不法
    所有之意圖，分別為下列犯行：
  (一)99年5月22日18時許（非夜間；當日日沒時間為18時35分）
    ，甲○○趁上揭公寓大樓有人自大門進出之際，趁隙進入該
    公寓內（侵入住居部分未據告訴），復開啟上開倉庫之鐵捲
    門後進入其內，嗣徒手竊取二捆紅銅電纜線（規格100平方
    公尺，長度不詳），並於得手後騎乘摩托車將之載往臺北市
    ○○街大佳河濱公園某處後，將該等電纜線去皮後（去皮後
    重量為28.3公斤）再載運至位於臺北市○○街154巷4號之守
    威企業有限公司（下稱守威公司），售予不知情之負責人郭
    陰和（所涉贓物案件業據臺灣臺北地方法院檢察署檢察官為
    不起訴處分），得款新臺幣（下同）4,952元並花用殆盡。
  (二)復於同年6月22日13時許，甲○○再次以上述方法進入前揭
    公寓內（侵入住居部分亦未據告訴），復又開啟上開倉庫之
    鐵捲門後進入其內，嗣徒手竊取一捆紅銅電纜線（規格100
    平方公尺，長度為38公尺），並於得手後騎乘摩托車載往臺
    北市○○街大佳河濱公園某處後，正欲將所竊之電纜線去皮
    時，適巡邏員警查覺有異，旋上前盤查，甲○○坦承該等電
    纜線為其所竊，並當場扣得電纜線38公尺，始悉上情。
  (三)甲○○隨警察回警局製作筆錄時，於有偵查犯罪職權之公務
    員尚未發覺其所為如上揭(一)之竊盜犯行，即主動供出該次犯
    行，自首而願意接受裁判。
二、案經乙○○訴由臺北市政府警察局中山分局報告臺灣臺北地
    方法院檢察署檢察官偵查起訴。
    理     由
一、本件被告甲○○所犯係死刑、無期徒刑或最輕本刑為3年以
    上有期徒刑或高等法院管轄第一審案件以外之罪，其於準備
    程序期日就被訴事實為有罪之陳述，經本院告知簡式審判程
    式之旨，並聽取公訴人及被告之意見後，依刑事訴訟法第27
    3條之1第1項規定，裁定進行簡式審判程序，是依刑事訴訟
    法第273條之2規定，本件之證據調查，不受同法第159條第1
    項、第161條之1、第161條之3、第163條之1及第164條至第1
    70條規定之限制，合先敘明。
二、前揭犯罪事實，業據被告於本院準備程序及審理時坦承不諱
    ，並有證人即告訴人乙○○於警詢、證人即守威公司負責人
    郭陰和於警詢及偵查中證述明確（參見偵查卷第7頁至第11
    頁、第57頁），另有扣押物品目錄表、證人即守威公司負責
    人郭陰和記載被告前往出賣電纜線之紙條影本各1紙、贓物
    認領保管單、99年5月日出日沒時刻表各1紙及現場照片2幀
    附卷可稽（見偵查卷第19頁、第26頁、第27頁；本院卷(二)第
    3頁）。是被告上揭自白均與事實相符，本件犯罪事證業已
    明確，俱應依法論科。
三、論罪科刑之理由：
  (一)按所謂毀越門扇牆垣，係指毀損或超越及踰越門扇牆垣而言
    。與用鑰匙開鎖啟門入室者、撬開門鎖啟門入室者不同。司
    法院解釋所謂越進門扇牆垣，其越進二字亦應解為超越或踰
    越而進，非謂啟門入室即可謂之越進；所謂毀越門扇，其『
    越』指逾越而言，如係從門走入或開鎖啟門入室，均不得謂
    為踰越門扇（最高法院22年上字第454號判例、最高法院69
    台上字第2415號、77年台上字第1130號判決意旨參照）。本
    案被告甲○○利用公寓大樓住戶進出大門之際進入公寓內，
    復以手將未上鎖之鐵捲門開啟進入倉庫內，依上開說明，尚
    不構成毀越門扇。故核被告如上揭犯罪事實一(一)、(二)之所為
    ，均係犯刑法第320條第1項之普通竊盜罪。公訴意旨認定被
    告均係犯刑法第321條第1項第2款之加重竊盜罪嫌，尚有未
    洽，惟其基本事實同一，且蒞庭檢察官於本院99年10月12日
    之準備程序及審理時均已當庭變更起訴法條為刑法第320條
    之竊盜罪（參見本院卷第22頁、第23頁），本院自無庸再行
    變更起訴法條，附此敘明。被告所犯上開二次竊盜罪，犯意
    個別且時間互異，應予分論併罰。
  (二)就犯罪事實一(一)之竊盜犯行部分，係被告為如犯罪事實一(二)
    犯行後至臺北市○○街大佳河濱公園某處，欲剝除電纜線外
    皮時經巡邏員警察覺而隨警至臺北市政府警察局中山分局就
    犯罪事實一(二)之竊盜犯行接受員警詢問並製作筆錄時，主動
    向員警自首而供出並接受裁判等情，有上開臺北市政府警察
    局中山分局99年9月21日北市警中分刑字第09933894600號函
    暨檢附之員警交辦（查）單1份在卷可憑（見本院卷第6頁至
    第7頁），足認被告上揭所犯犯罪事實一(一)部分，符合自首
    之要件，爰依刑法第62條前段規定，減輕其刑。
  (三)爰審酌被告：(1)正值壯年，不思以正當工作獲取財物，因一
    己貪念任意竊取他人之物，且本件所犯之次數為2次，顯見
    守法觀念欠佳，並造成被害人受有財物之損失，幸被告就上
    揭犯罪事實一(二)所竊取之物業由告訴人領回，告訴人所受實
    害非鉅；(2)犯罪後尚知坦承犯行，顯有悔意之態度等一切情
    狀，就被告各次犯行分別量處如主文所示之刑，並諭知易科
    罰金之折算標準，暨定其應執行之刑及易科罰金之折算標準
    。
四、應適用之法條：
  (一)刑事訴訟法第273條之1第1項、第299條第1項前段。
  (二)刑法第320條第1項、第62條前段、第41條第1項前段、第51
    條第1項第5款。
  (三)刑法施行法第1條之1。
五、如不服本件判決，得自收受送達之日起10日內，繕具理由向
    本院提起上訴。
本案經檢察官高一書到庭執行職務。
中    華    民    國    99    年    10    月    26    日
                  臺灣臺北地方法院刑事第八庭
                              法  官  古瑞君
以上正本證明與原本無異。
如不服本判決應於收受送達後10日內向本院提出上訴書狀，並應
敘述具體理由；其未敘述上訴理由者，應於上訴期間屆滿後20日
內向本院補提理由書（均須按他造當事人之人數附繕）「切勿逕
送上級法院」。
                                書記官  莊宜諳
中    華    民    國    99    年    10    月    26    日
附錄本案論罪科刑法條全文：
刑法第320條
意圖為自己或第三人不法之所有，而竊取他人之動產者，為竊盜
罪，處5  年以下有期徒刑、拘役或 5 百元以下罰金。
意圖為自己或第三人不法之利益，而竊佔他人之不動產者，依前
項之規定處斷。
前二項之未遂犯罰之。

司法院資訊處製作；財團法人民間司法改革基金會備份。
